Inventaris van de archieven van de Landbouworganisatie TNO, 1943-1958; Nationale Raad voor Landbouwkundig Onderzoek over de jaren 1958-1980
Nationaal Archief, Den Haag
Nederlandse Organisatie voor Toegepast Natuurwetenschappelijk Onderzoek (TNO): Landbouworganisatie
TNO / Landbouworganisatie
oudste stuk - jongste stuk: 1943-1985
O27449
402 inventarisnummers; 52,00 meter
Normale geschreven, getypte en gedrukte documenten, geen bijzondere handschriften.
Nationaal Archief, Den Haag
Landbouworganisatie TNO, 1941-1958 Nationale Raad voor Landbouwkundig Onderzoek, 1958-1980
Het archief van de Landbouworganisatie TNO 1941-1958 en Nationale Raad voor Landbouwkundig Onderzoek, 1958-1980 is geordend op onderwerp. Het bevat stukken van organisatorische aard zoals, vergaderstukken, correspondentie en jaarverslagen, maar vooral veel onderzoek op het gebied van land- en tuinbouw, zoals de stukken van de proefstations als Het Spelderholt en de verscheidene proefstations van bijvoorbeeld Veeteeltonderzoek, Rundvee, Fruitteelt en Aardappelverwerking.
Archiefvorming
Geschiedenis van het archiefbeheer
De verwerving van het archief
Het archief is voor langere tijd in beheer, niet in eigendom verkregen.
Inhoud en structuur van het archief
Ordening van het archief
Het archief van de Landbouworganisatie T.N.O. is in beginsel geordend volgens de decimaalcode, zoals die voor T.N.O. is ontworpen. Toch bevat het archief enkele scherpe cesuren, de jaren 1958 en 1963, waarin in de interpretatie van de code belangrijke veranderingen zijn aangebracht. De blokken zijn van een korte inleiding voorzien, waarin wordt aangegeven hoe de decimaalcodes door de administratie zijn toegepast.
De Landbouworganisatie TNO heeft een eigen codelijst ontworpen, die echter nergens in de administratie van het TNO-archief is aangetroffen. Om die reden moesten de codecijfers die betrekking hadden op onderzoeksonderwerpen grotendeels oningevuld blijven. Dat zijn dus de meeste dossiers 05:, 047.46 (vooral met letters) en 049, betreffende commissies. Het archief is dus pas volledig toegankelijk, als alle dossiers zijn opengeslagen en onderzocht op hun inhoud.
Aanwijzingen voor de gebruiker
Openbaarheidsbeperkingen
Deels openbaar, deels beperkt openbaar (A+B). Raadpleging van stukken ouder dan 25 en jonger dan 50 jaar: na toestemming van de directeur Nationaal Archief. Raadpleging van stukken jonger dan 25 jaar: na toestemming van de Raad van Bestuur TNO.
Materiële beperkingen
Het archief kent geen beperkingen voor het raadplegen van stukken als gevolg van slechte materiële staat
Aanvraaginstructie
Openbare archiefstukken kunnen online worden aangevraagd en gereserveerd. U kunt dit ook via de terminals in de studiezaal van het Nationaal Archief doen. Om te kunnen reserveren dient u de volgende stappen te volgen:
U maakt een profiel aan op www.gahetna.nl, en logt vervolgens in
Via de archiefinventaris (alleen de beschrijvingen met rode nummers) selecteert u het gewenste archiefstuk door op de knop 'Reserveren' te klikken
In het volgende scherm geeft u aan op welke dag u het archiefstuk wilt inzien
Indien u zich bevindt in de studiezaal en een tafelnummer heeft ontvangen kunt u dit nummer vermelden. Als u geen tafelnummer heeft kunt u tafelnummer 777 laten staan
Vervolgens bevestigt u uw reservering door deze te versturen.
Verwant materiaal
Beschikbaarheid van kopieën
Inventarisnummers van dit archief zijn niet in kopievorm beschikbaar
Beschrijving van de series en archiefbestanddelen
- DEEL I: PLAATSINGSLIJST VAN HET ARCHIEF VAN DE LANDBOUWORGANISATIE T.N.O. 1943-1958.
  - XC 01,011 - Naam en doelstelling. XC 012 - Oprichting en reorganisatie. XC 013 - Reglementen. XC 017 - Betrekkingen met andere organisaties TNO. XC 035(078) - Instrumentarium. XC 036(492.66) - Proefboerderij Landbouwproefstation in Noord-Oostpolder., 1
  - XC 036(492.72) - Gebouwen en terreinen in Groningen. XC 036(492.82) - Gebouwen en terreinen in Wageningen. XC 036(492.83) - Gebouwen en terreinen in Utrecht. XC 036(492.91) - Bedrijfslaboratorium voor Grondonderzoek in Goes. XC 043.02 - Benoeming en aftreden van leden van het algemeen bestuur. XC 043:02.01 - Gedelegeerden., 2
  - XC 043.053 - Algemene bestuursvergaderingen, 1943-1952 okt.; 3
  - XC 043.053 - Algemene bestuursvergaderingen, 1952 nov - 1954 feb.; 4
  - XC 043.053 - Algemene bestuursvergaderingen, 1954 mrt - 1956 jun.; 5
  - XC 043.053 - Algemene bestuursvergaderingen, 1956 jul - 1958 mrt.; 6
  - XC 043.053 - Algemene bestuursvergaderingen. 1958; Akker en Weidebouw; Dierkunde., 7
  - XC 043.053 - Algemene bestuursvergaderingen. Tuinbouw; Veeteelt; Zuivel. XC 043.6 - Commissie van advies. XC 044.053 - Vergaderingen van het dagelijks bestuur. 1952-1955, 8
  - XC 044.053 - Vergaderingen van het dagelijks bestuur. 1956-1958. XC 044.4.053 - Vergaderingen van de secretariaten van de bijzondere organisaties. XC 046 - Kantooradministratie. XC 047.013 - Comptabele voorschriften. XC 047.4:013 - Comptabele voorschriften: boekhouding. XC 047.4:336.2 - Belastingen. XC 047.4:368 - Verzekeringen., 9
  - XC 043.6 - Commissie van advies. XC 047.42 - Begrotingen. XC 036:355.588.4 - Bedrijfszelfbescherming. XC 047.42.056.2 - Correspondentie met TNO-instellingen over begrotingen en subsidies., 10
  - XC 047.42:058.2 - Correspondentie met niet-TNO-instellingen over begrotingen en subsidies. XC 047.42:338 - Subsidies van het bedrijfsleven. XC 047.42:35.078 - Subsidies van het rijk. XC 047.4 - diverse financiële aangelegenheden., 11
  - XC 047.44 - Balans- en algemene winst- en verliesrekening. XC 047.5 - Verantwoording van de boekhouding. XC 047.56 - Accountantsrapporten., 12
  - XC 043.053 - Vergaderingen van het dagelijks bestuur. Zuivel XC 048.26 - Publicaties van de eigen organisatie. XC 048.66 Vertegenwoordigingen in andere organisaties: Algemeen 1949-1950, met stukken tot 1954., 13
  - XC 048.66 - Vertegenwoordigingen in andere organisaties: Algemeen, 1951-1953.; 14
  - XC 048.66 - Vertegenwoordigingen in andere organisaties: Algemeen, 1954-1956.; 15
  - XC 048.66 - Vertegenwoordigingen in andere organisaties: Algemeen, 1957-1958.; 16
  - XC 048.66 - Vertegenwoordigingen in andere organisaties: Algemeen 1958; ongesorteerd; commissie Boerenkaas; diverse kleine groepen., 17
  - XC 048.66 - Vertegenwoordigingen in andere organisaties: A-Boh; Bosbouwproefstation., 18
  - XC 048.66 - Vertegenwoordigingen in andere organisaties: Bosbouw; diversen C; ESKI; GAG; Grondonderzoek, 1944-1951.; 19
  - XC 048.66 - Vertegenwoordigingen in andere organisaties: Grondonderzoek, 1952-1956.; 20
  - XC 048.66 - Vertegenwoordigingen in andere organisaties: Grondonderzoek. 1957-1958. XC 048.66 - Vertegenwoordigingen in andere organisaties: Hydrologie. 1945-1952., 21
  - XC 048.66 - Vertegenwoordigingen in andere organisaties: Hydrologie, 1953-1958.; 22
  - XC 048.66 - Vertegenwoordigingen in andere organisaties: Hydrologie. 1955-1956; Instituut voor Bouwmaterialen en Bouwconstructies; IBS; IBSL; IBV; IILC-ILB., 23
  - XC 048.66 Instituut voor Toegepast Biologisch Onderzoek; Nijverheidsorganisatie T.N.O.; La., 24
  - XC 048.66 - Vertegenwoordigingen in andere organisaties: LBG; LFTD; Landbouwproefstation, 25
  - XC 048.66 - Vertegenwoordigingen in andere organisaties: Landbouwproefstation; LN; Lys; PAW, 1952-1955.; 26
  - XC 048.66 - Vertegenwoordigingen in andere organisaties: PAW 1956-1958; Sporenonderzoek., 27
  - XC 048.66 - Vertegenwoordigingen in andere organisaties: Diversen T-Z. XC 048.66 - Vertegenwoordigingen in andere organisaties: Varia. XC 049 Commissies. XC 046 nader, 28
  - XC 047 Diversen. XC 048.66 Hydrologie, octrooiaanvragen. XC 048.66 Varia XC 05:varia., 29
  - XC 05:001.8 Redevoeringen en persconferenties. XC 05:002 Documentatie. XC 05:061.048.26 Publicaties van anderen., 30
  - XC 05:061.055.5 Ingekomen jaarverslagen. XC 05:338.984... - O.E.E.C.-projecten. XC 05:378.963 - Landbouwhogeschool. XC 05:5... - Wis- en natuurkundig onderzoek. XC 05:608.3 - Octrooien. XC 05:608.6 - Merken. XC 05:63(0:519.2) XC 05:63(0:621.039) XC 05:631.4:551.481.49 Regeling landbouwwaterstaat., 31
  - XC 05:631.48 Landaanwinning. XC 05:631.589.2 Plantenteelt zonder aarde. XC 05:631.6... XC 05:631.811 XC 05:631.878 Turfhumus XC 05:631.95 Ecologie XC 05:632.161(0:631.811) Gebrek aan sporenelementen XC 05:632.6:633.49 - Bestrijding aardappelcystenaaltje., 32
  - XC 05:632.88 Plantenziekten door industrialisatie. XC 05:632.9.. - Bestrijdingsmiddelen. XC 05:632.954 Onkruidbestrijding. XC 05:634.25:632.7, 33
  - XC 05:635.2.95 Conservering van tuinbouwbedrijfshout XC 05:636.081 Veeteelt: endocrinologie. XC 05:636.082.454 Steriliteitsonderzoek XC 05:636.084... Veevoeders. XC 05:636.089 Veeziekten. XC 05:636.2(0:619:616.946) Kopziekten bij runderen; tetanus. XC 05:... rest., 34
  - XC 053 Colloquia XC 053 Colloquia DLO XC 055, 055.5 - Rapporten en verslagen. 1944-1950., 35
  - XC 055, 055.5 - Rapporten en verslagen, 1955-1957.; 36
  - XC 055, 055.5 - Rapporten en verslagen. andere serie, 1949-1951.; 37
  - XC 055, 055.5 - Rapporten en verslagen. andere serie 1952., 38
  - XC 055, 055.5 - Rapporten en verslagen. andere serie, 1953-1954.; 39
  - XC 055, 055.5 - Rapporten en verslagen. andere serie, 1955-1957.; 40
  - XC 055, 055.5 - Rapporten en verslagen. andere serie 1958. XC 058.6 - Antwoorden op verzoeken om inlichtingen. XC 07 - Manifestaties, ontvangsten e.d., 41
  - XC 08 - Personeelsaangelegenheden algemeen, en van de instituten XC 083 - Plichten van het personeel. XC 084 - Categorieën personeel. XC 087... - Rechten, bezoldigingen en toeslagen aan het personeel. XC 088... - Voorzieningen ten behoeve van het personeel., 42
- DEEL II: PLAATSINGSLIJST VAN HET ARCHIEF VAN DE NATIONALE RAAD VOOR LANDBOUWKUNDIG ONDERZOEK, BLOK 1958-1963.
  In dit blok is een praktijkcode ingebouwd die afwijkt van het decimaalstelsel. De letters b,c,d en f, die tussen de cijfers zijn ingebracht (met name achter 05 en 047.42), hebben betrekking op onderzoek, de stukken zijn in verschillende rubrieken ingedeeld. De betekenis van de letters is:
  b: Eigen onderzoek.
  c: Subsidies aan hoogleraren.
  d: Andere instellingen, ministerie van Landbouw.
  f: Andere instellingen, particulier.
  - Diversen. XC 011 - Doelstelling. XC 012 - Reorganisatie. XC 013 - Reglementen van de organisatie. XC 017 - Betrekkingen met andere organisaties binnen TNO. XC 035 - Instrumenten en meubilair. XC 036 - Onroerende goederen. XC 036(492.611) - Gebouwen in Den Haag. XC 036(492.66) - Proefboerderij Noord-Oost Polder. XC 036(492.72) - Gebouw in Groningen, Van Hallstraat. XC 036(492.82) - Gebouw in Wageningen: AK, 43
  - XC 036(492.82) - Gebouw in Wageningen: BE XC 036(492.82) - Gebouw in Wageningen: Geld, U.O; WD. XC 036(492.83) - Gebouw in Zeist: BD XC 043.02 - Benoeming van directieleden: Algemeen; Akker en weidebouw; Diekunde: Tuinbouw; Veeteelt; Zuivel XC 043.053 - Vergaderingen van het algemeen bestuur: Algemeen. 1958., 44
  - XC 043.053 - Vergaderingen van het algemeen bestuur: Algemeen, 1959-1960 okt.; 45
  - XC 043.053 - Vergaderingen van het algemeen bestuur: Algemeen, 1960 nov-1961.; 46
  - XC 043.053 - Vergaderingen van het algemeen bestuur: Algemeen, 1962-1963.; 47
  - XC 043.053 - Vergaderingen van het algemeen bestuur: Akker en weidebouw., 48
  - XC 043.053 - Vergaderingen van het algemeen bestuur: Dierkunde, 1958-1962.; 49
  - XC 043.053 - Vergaderingen van het algemeen bestuur: Dierkunde, 1962-1963.; 50
  - XC 043.053 - Vergaderingen van het algemeen bestuur: Tuinbouw. XC 043.053 - Vergaderingen van het algemeen bestuur: Veeteelt. XC 043.6:636.082 - Commissie van Bijstand van het [dierlijk sperma] instituut., 51
  - XC 043.6:636.086.4 - Commissie van Bijstand van het .... XC 043.6:65 - Commissie van Bijstand van het .... XC 044.02 - Benoeming en aftreding van leden van het dagelijks bestuur. XC 044.053 - Vergaderingen van het dagelijks bestuur, 1958-1959.; 52
  - XC 044.053 - Vergaderingen van het dagelijks bestuur, 1960-1964.; 53
  - XC 044.6.053 - Stafvergaderingen., 54
  - XC 046:052.2 XC 046:651.5 - Archief XC 046:654 - Telex en telefoon. XC 046:656.83 - Frankeermachine. XC 047.4:636.2 - XC 047.4:636.2:027.8 XC 047.42 - begrotingen. XC 047.42.013 - XC 047.42:658.167 - XC 047.42a:048.26 - Subsidie aan publicaties van de afdeling. XC 047.42a:088.66 - Subsidie van studiereizen van het personeel. XC 047.42b:545 XC 047.42b:581.14 XC 047.42b:619:636 Veeziekten., 55
  - XC 047.42b:619:636 Veeziekten. XC 047.42b:619:636 Kopziekte, Slepende melkziekte XC 047.42b:619:636.3 Leverbot XC 047.42b:619:636.5:616.1 XC 047.42b:619:636.832=602-031.13 XC 047.42b:631.46 XC 047.42b:631.5:633.2+32 XC 047.42b:631.589.2 Plantenteelt zonder aarde. XC 047.42b:631.811.1 XC 047.42b:631.811.3 XC 047.42b:632.111, 56
  - XC 047.42b:632.13:635.63 XC 047.42b:632.388:633.416.4/.6+.63 XC 047.42b:632.954 Onkruidbestrijding. XC 047.42b:632.4:634/635 XC 047.42b:632:635.34 XC 047.42b:632:635.9 XC 047.42b:632.651:633.491 XC 047.42b:632.654.2 XC 047.42b:632.681 XC 047.42b:632.913.2:633.491 XC 047.42b:632.982.52 XC 047.42b:632.96 XC 047.42b:635.31 [tuinbouw, groenten], 57
  - XC 047.42b:635.65 [tuinbouw, groenten] XC 047.42b:635.939 [tuinbouw, groenten] XC 047.42b:636.085.1 Onderzoek naar transportschade bij varkens. XC 047.42b:636.086:553.634.4 [veeteelt] XC 047.42b:637.12 [melk] XC 047.42b:637.33 [boerenkaas] XC 047.42b:637.4 XC 047.42b:65.011 Beleidsonderzoek. XC 047.42b:632.16:635.63 [Sporenonderzoek?] XC 047.42c:581.13 XC 047.42c:581.32:63 XC 047.42c:581.16 XC 047.42c:581.4 XC 047.42c:591.16 XC 047.42c:631.153.4 XC 047.42c:631.458:634.1/.2 [grondonderzoek] XC 047.42c:631.811.6 [grondonderzoek] XC 047.42c:632.388:633.491 XC 047.42c:632.4 XC 047.42c:635.965.286.5 [tuinbouw, groenten] XC 047.42c:635.97+95 [tuinbouw, groenten] XC 047.42d:519.2:63 XC 047.42d:581.1:631.811 XC 047.42d:582.28 XC 047.42d:591.1.05.11 [proefdieren] XC 047.42d:619:636 XC 047.42d:631.3:635 XC 047.42d:631.4 Grondonderzoek door particuliere instellingen. XC 047.42d:631.811.3:634, 58
  - XC 047.42d:56/57:633 XC 047.42e: niet toegekend XC 047.42f:63.001.5 Bedrijfslab XC 047.42f:63.001.5(095)061 Stichting Agrarisch Onderzoek Nieuw-Guinea. XC 047.42f:631.427+811.9+636.085.2 Stichting Bodem, Plant en Dier., 59
  - XC 047.42f:632.19:613.5 Plantenziektekundige dienst? XC 047.42f:66/67:63 XC 047.42 - Begrotingen. XC 047.44 - Jaarbalansen. XC 047.47 -, 60
  - XC 047.5 - Verantwoordelijkheid, liquiditeit. XC 047.56 - Accountantsrapporten. XC 047.6 XC 048.66a:017.2(100) XC 048.66b:619.636 - Veeziekten. XC 048.66b:619.636.2 Kopziekte; Slepende Melkziekte XC 048.66b:619.636.3 Leverbot XC 048.66b:631.46 Biologische bodemverbetering, 61
  - XC 048.66b:631.589.2 Plantenteelt zonder aarde XC 048.66b:631.616 Landaanwinning XC 048.66b:631.811.1 Stikstofonderzoek XC 048.66b:631.811.3 Kalionderzoek XC 048.66b:631.878 Turfhumus XC 048.66b:654.2, 62
  - XC 048.66b:632.96 XC 048.66b:636.048.31 XC 048.66b:636.085.1 XC 048.66b:637.33, 63
  - XC 048.66b:65.011 Beleid XC 048.66d:591.16 XC 048.66d:519.2:63 XC 048.66d:619:636(492.62) XC 048.66e:632-651 XC 048.66f:551.48/.49:631.4 Geo-elektr. onderzoek, 64
  - XC 048.66f:551.48/.49:631.4 Commissie Hydrografie, 65
  - XC 048.66f:63.001.5 Landbouwschap., 66
  - XC 048.66f:63.001.5 Bedrijfslab Landbouwschap, 67
  - XC 048.66f:63.001.5(95)061 Stichting Agrarisch Onderzoek Nieuw Guinea. XC 048.66f:631.427+811.9:636.085.2 Stichting Bodem, Plant en Dier. XC 048.66f:632.19:614.7 Commissie luchtverontreiniging., 68
  - XC 048.66f:66.001.5:632.49 Proefstation voor Aardap.verwerking. XC 049 - Commissies. XC 05:608.3 - Octrooien. XC 05b:545 Boriumonderzoek; Cobalt en mangaan. XC 05b:581.4 Apicale dominantie, 69
  - XC 05b:619.636 24 miljoen-fonds XC 05b:619.636.2 Kopziekte; Slepende melkziekte XC 05b:619.636.3 Leverbot XC 05b:619.636.5-616.832-002-031.13 Trilziekte XC 05b:631.46 XC 05b:631.589.2 Plantenteelt zonder aarde. XC 05b:631.811.1 Stikstof, 70
  - XC 05b:631.878 Zwartveen Turfhumus XC 05b:632.111 Nachtvorstbestrijding XC 05b:632.16:635.63 XC 05b:632.16:635.9 XC 05b:632.651.633.491 XC 05b:632.752.2 XC 05b:632,982.15 XC 05b:637.12 XC 05b:65.011, 71
    Voor XC 05b: zie ook 73, 74.
    XC 05c:581.13
    XC 05c:581.132:63
    XC 05c:581.16
    XC 05c:591.16
    XC 05c:631.153.4
    XC 05c:631.811.16
  - XC 05c:632.4 Iep XC 05c:635.97+95 XC 05d:519.2:63 XC 05d:581.1:63 XC 05d:632.4 XC 05f:551.481.49:631.4 Hydrologie; Archief; Grondwaterbeheer; Geo-electrisch; Lysometer. XC 05f:63.001.5 Bedrijfslaboratorium, diversen., 72
  - XC 05f:66.001.5:633.491. Proefst. v. Aardappelverw. XC 05b:632.923.2:633.491 XC 05b:632.954 XC 05b:632.96 XC 05b:632.982.52, 73
  - XC 05b:636.085.1 XC 053b Stichtingsbesturen XC 053 Diverse TNO-directeuren XC 053 Wetenschappelijke werken XC 055, 055.5 Algemeen XC 055.5b, 74
  - XC 055.5c XC 055.5d XC 055.5f XC 055.5:061.048.26 XC 058.6 XC 06 XC 08 Personeel algemeen XC 08b - Personeel voor eigen onderzoek. XC 08b:619.636.3 Leverbot, 75
  - XC 08b - Personeel voor eigen onderzoek. XC 08c-f XC 083 XC 087.41 XC 087.42 XC 09, 76
- DEEL III: PLAATSINGSLIJST VAN HET ARCHIEF VAN DE NATIONALE RAAD VOOR LANDBOUWKUNDIG ONDERZOEK, BLOK 1964-1980.
  Dit blok is niet in dossiervolgorde geordend, maar op volgorde van plaatsing. De stukken zijn beschreven zoals ze door elkaar zijn aangetroffen.
  - XC 058.6 "1963"., 76
  - XC 05:628 Afvalwater, 77
    Openbaarheid beperkt tot 01-01-2031
  - XC 05:632.111.5, 78
  - XC 05:621.7(079.5), 78
  - XC 05:061.3 1965-1969., 78
  - XC 05:061.3 1969-1978., 79
    Openbaarheid beperkt tot 01-01-2029
  - XC 05:061.3 1978-1979., 80
  - XC 053 DCO 1-1B, 80
  - XC 053 DCO 1C, 81
  - XC 05:631.1.1.004.14, 81
  - XC 05:632.954 Onkruidbestrijding, 81
  - XC 05:635.8, 81
  - XC 05:061.055.5, 81
  - XC 05:061.055.5, 82
  - XC 05:581.08, 82
  - XC 05:631.1.1.004.14, 83
  - XC 05:635.8, 83
  - XC 049.2:636.2:631.1, 84
  - XC 049.2:636.034.008.3, 84
  - XC 049.2:628 Mest, gier, stank, 85
  - XC 049.2:615+615.9, 85
  - XC 049.2:636.2.31, 85
  - XC 049.2:636.2.31, 86
  - XC 049.2:631.1:631.81.036, 86
  - XC 049.2:636.083.15, 86
  - XC 05: 061.3, 87
  - XC 05:631.1.004.14, 88
  - XC 049.2 Buitenlands onderzoek, 88
  - XC 049.2 Buitenlands onderzoek, 89
  - XC 049 Regis, 89
  - XC 049.2, 89
  - XC 049.2 Coördinatiecommissie III: Eigenschappen., 90
  - XC 049.2 Alternatieve Landbouw, 90
  - XC 049.2 Coördinatiecommissie Processing, 90
  - XC 049.2 Coördinatiecommissie Onkruidonderzoek, 90
  - XC 049.2 Coördinatiecommissie Onkruidonderzoek in de tropen, 90
  - XC 049.2 Coördinatiecommissie melkwinning, 90
  - XC 049.2 Coördinatiecommissie marktkundig onderzoek, 90
  - XC 049.2 Coördinatiecommissie plantenteeltsystemen, 90
  - XC 049.2 Werkgroep/commissie opstelling meerjarenvisie, 90
  - XC 049.2 Coördinatiecommissie Plantenveredeling en vermeerdering., 91
  - XC 049.2 Coördinatiecommissie Parasytologisch Onderzoek., 91
  - XC 049.2 Coördinatiecommissie Inrichting en beheer van multifunctionele gebieden., 91
  - XC 049.2 Coördinatiecommissie Onderzoek bedrijfssynthese veehouderij., 91
  - XC 049.2 Coördinatiecommissie opslag en distributie., 91
  - XC 049.2 Coördinatiecommissie Bodem, 91
  - XC 049.2 Coördinatiecommissie Biotechnologie., 92
  - XC 049.2 Coördinatiecommissie Bodembiologie., 92
  - XC 049.2 Coördinatiecommissie Bedrijfsorganisatie plantaardige produktie., 92
  - XC 049.2 Coördinatiecommissie Bacteriologisch en mycologisch onderzoek., 92
  - XC 049.2 Coördinatiecommissie Analytische Toerusting., 92
  - XC 049.2 Coördinatiecommissie Fauna, 92
  - XC 049.2 Coördinatiecommissie Flora en Vegetatie, 92
  - XC 049.2:616.083.15, 92
  - XC 05:632.937 1963-1969., 93
    Openbaarheid beperkt tot 01-01-2020
  - XC 05:632.937 1970-1980., 94
  - XC 047.42:058.2 I.V.T., 95
  - XC 047.42 "1966-1977", 95
  - XC 047.42:35.078.5, 96
  - XC 05:001.5 Wetenschapsbeleid, 97
  - XC 05:619:636.5 Leucose, 97
  - XC 048.66 Centrale Melkwinningscommissie., 97
  - XC 048.66 C.D.I., 98
  - XC 048.66 Proefst. rundveehouderij, 98
  - XC 048.66 Proefst. rundveehouderij, 99
  - XC 043.06.053 Varkenshouderij, 99
  - XC 049.2 COCDO, 99
  - XC 049.2 COCDO, 100
  - XC 049.2 Bedrijfssynthese veehouderij., 100
  - XC 049.2 Voortplantingsonderzoek., 100
  - XC 049.2 Voortplantingsonderzoek., 101
  - XC 082.38, 101
  - XC 08:331.61, 101
  - XC 011.6, 101
  - XC 012, 101
  - XC 013, 102
  - XC 036, 102
  - XC 036(492.82) Wageningen., 102
  - XC 048.66 ITAL, 103
  - XC 087.41, 104
  - XC 048.66h Bouwcommissie., 104
  - XC 036 (492.66) Oostelijk Flevoland, 104
  - XC 058.6, 104
  - XC 091.7, 105
  - XC 07, 105
  - XC 047.42 "1965"., 105
  - XC 05:061.3, 105
  - XC 049.2 Buitenlands onderzoek: Fytopharmacie., 105
  - XC 049.2 Buitenlands onderzoek., 106
  - XC 049.2 Probleemstelling dienstverlening., 106
  - XC 049:632.95 Commissie CNB, 107
  - XC 049:632.338, 108
  - XC 049:63 Economische evaluatie., 109
  - XC 049:63, 110
  - XC 049:636.083.15., 110
  - XC 049:632.937., 111
  - XC 049:632.954:577.17 [Onkruidbestrijding], 112
  - XC 049.2 CNB., 112
  - XC 049.614:636.3, 113
  - XC 049.619:988.43, 113
  - XC 049:591.16:636.082.45, 113
  - XC 049:636.085.2, 113
  - XC 049:637.1, 113
  - XC 049:631.51, 114
  - XC 049:631.1:551.509, 114
  - XC 049:631.1:650.12.66, 114
  - XC 049:631.84, 114
  - XC 049:619.001.5, 114
  - XC 049:619.001.42, 114
  - XC 049:619.341.232.5, 114
  - XC 049:619.636.2, 114
  - XC 049:637.12, 115
  - XC 049:637.33, 115
  - XC 049:63.002.612+380.12, 115
  - XC 049:63:35.07, 115
  - XC 049:502.7:631.14, 115
  - XC 049:615+615.9, 116
  - XC 049:581.08, 116
  - XC 049:628, 116
  - XC 049:636.082.001.5, 117
  - XC 049.2 Farmacologisch en toxologisch onderzoek., 117
  - XC 049.2 Fokkerij-onderzoek., 117
  - XC 049.2 Dierlijke produktie en ontwikkelingssamenwerking., 117
  - XC 049:631.461 Bodempathogenen., 118
  - XC 049:631.1:631.81.036., 119
  - XC 049:636.082.45, 119
  - XC 049:636.1.082, 119
  - XC 049:636.5.31, 119
  - XC 049:632.937 Werkgroep werkgemeenschap, 119
  - XC 049:636.084.51, 120
  - XC 049:631.461.52, 120
  - XC 049.2:576.8.097+632.952, 120
  - XC 049.2:636.4.082.32, 120
  - XC 049:636.4.082.32, 120
  - XC 049:636.31, 120
  - XC 049:636.338, 120
  - XC 049:629.114.44, 120
  - XC 049:581.19, 120
  - XC 049 Coördinatie, 121
  - XC 049 Kostprijsadministratie, 121
  - XC 049.2 Inrichting en beheer van bossen en natuurterreinen., 121
  - XC 049 Analytische toerusting., 122
  - XC 049.2 COCDO., 122
  - XC 049.664.4, 123
  - XC 049.631.51., 123
  - XC 049.633.2/.3, 123
  - XC 049.581.08 TK., 123
  - XC 049.2 Coladin., 123
  - XC 049:658.56+380.12, 123
  - XC 049:619:615.9, 124
  - XC 049:631.46, 124
  - XC 049:636.5.082, 124
  - XC 049:636.4, 124
  - XC 049:636.3, 124
  - XC 049:641.1.001.5, 124
  - XC 049:712.24(047), 124
  - XC 049:658, 124
  - XC 049:681.3, 124
  - XC 049:631.543.8:338, 124
  - XC 049:631.340.8:338, 125
  - XC 049:581.08 TK, 125
  - XC 049:632.937:634.1/.8, 125
  - XC 049:632.937:632.7, 125
  - XC 049:632.937 Contactgroepen coördinatiecommissie., 125
  - XC 049.2 Buitenlands onderzoek., 125
  - XC 049:636.081.001.5, 126
  - XC 049:631.459:628.516, 126
  - XC 049:631.544, 126
  - XC 049:631.589.2 Plantenteelt zonder aarde., 126
  - XC 049:631.46 CRPB, 126
  - XC 049:631.427, 126
  - XC 049:631.1:631.81.036, 126
  - XC 049:636.082.001.5, 126
  - XC 049:636.084.008.03, 126
  - XC 049:631.3/.8, 126
  - XC 049:636.2:631.1, 127
  - XC 049:631.874, 127
  - XC 049:632.954 Onkruidbestrijding, 127
  - XC 049:631.861+631.862.2, 127
  - XC 049:636.338+341.232.5, 127
  - XC 049:637.338, 127
  - XC 049:636.001.5, 127
  - XC 049:65.011.634.0.9:712.24, 127
  - XC 049:632.937, 127
  - XC 049:631.427+338.91, 128
  - XC 049:619:696.097, 128
  - XC 049:636.082.22, 128
  - XC 049:636.082.001.5, 128
  - XC 049:631.46 CZPB, 128
  - XC 049:636.085.2, 129
  - XC 049:591.16, 129
  - XC 049:631.1:631.81.036, 129
  - XC 049:631.461.52, 129
  - XC 049:621.7(497.5), 129
  - XC 049:632.937 Sectie, 130
  - XC 049:631.543.8:338, 130
  - XC 049:631.45, 130